臺灣屏東地方法院刑事判決　　　　　　　　　　　　　九十年度易字第一四七號
　　公　訴　人　臺灣屏東地方法院檢察署檢察官
　　被　　　告　乙○○
右列被告因傷害案件，經檢察官提起公訴（九十年度偵字第六六六０號），本院判決
如左：
     主  文
乙○○傷害人之身體，處有期徒刑陸月，如易科罰金，以參佰元折算壹日。扣案之水
果刀壹把，沒收。
    事  實
一、乙○○因與甲○○之父親有土地糾紛，竟無端牽怒甲○○，先係於民國九十年十
    月十九日十三時四十分許，在屏東市湖南里福正巷一號福德祠涼亭內與甲○○發
    生口角，之後即憤而基於傷害甲○○之犯意，騎乘機車返家取出水果刀一把後，
    於同日十三時五十分許，再度騎乘機車返回上址，持刀追趕仍在現場之甲○○，
    並乘隙以該水果刀劃傷甲○○之前額，致其不僅受有該部位約十公分之裂傷，並
    因驚嚇跌倒導致其左膝及右環拐挫擦傷。並扣得水果刀一把。
二、案經甲○○訴由屏東縣警察局屏東分局報請台灣屏東地方法院檢察署檢察官偵查
    起訴。
     理  由
一、訊據被告乙○○矢口否認有右揭之犯行，並辯稱：我當時喝醉了，醒來時己已在
    派出所，發生何事，我不知道云云。惟前揭事實，業據告訴人陳順城指訴綦詳，
    核與證人盧財源、詹秋哲所證述之情節相符，並有扣案之水果刀一把可憑。而告
    訴人所受之右揭傷害，復有國仁醫院出具之診斷證明書乙紙附卷可憑。況被告於
    本院審理時業已自承有拿水果刀殺告訴人，但當時已經喝醉等語，是其所辯顯係
    事後卸責之詞不足採信，是本件事證明確，被告犯行洵堪認定，應依法論科。
二、核被告所為係犯刑法第二百七十七條第一項之傷害罪。茲審酌被告未有前科、其
    犯罪之動機、持刀攻擊被害人之頭部要害，手段甚具危險性、被害人傷勢非輕、
    、渠於本院審理中坦承部分犯行，然因與被害人間就賠償金額未能達成協議，致
    未能和解及檢察官具體求刑有期徒刑六月等一切情狀，爰量處如主文所示之刑，
    並諭知易科罰金之折算標準，以資懲儆。末查被告所持用以傷害之水果刀一把為
    其所有，業據其供明在卷，爰依刑法第三十八條第一項第二款宣告沒收。
據上論斷，應依刑事訴訟法第二百九十九條第一項前段，刑法第二百七十七條第一項
、第四十一條第一項前段、第三十八條第一項第二款，罰金罰鍰提高標準條例第一條
前段、第二條，判決如主文。
中      華      民      國      九十一      年    一    月    二十一    日
                                            法  官 羅森德
右正本證明與原本無異。
對於本判決如有不服應於收受送達後十日內向本院提出上訴書狀上訴於台灣高等法院
高雄分院並按他造當事人之人數附具繕本。
                                            書記官 謝天祥
中      華      民      國      九十一      年    一    月    二十二    日
附錄本判決論罪之法條：
刑法第二百七十七條第一項
傷害人之身體或健康者，處三年以下有期徒刑、拘役或一千元以下罰金。
